【裁判字號】    99,訴,762
【裁判日期】    990910
【裁判案由】    違反毒品危害防制條例
【裁判全文】
臺灣屏東地方法院刑事判決               99年度訴字第762號
公  訴  人  臺灣屏東地方法院檢察署檢察官
被      告  甲○○
上列被告因違反毒品危害防制條例案件，經檢察官提起公訴（99
年度毒偵字第1231號），本院於準備程序進行中，因被告就被訴
事實為有罪之陳述，經告知簡式審判程序意旨，並聽取公訴人及
被告之意見後，本院合議庭裁定由受命法官獨任依簡式審判程序
審理，判決如下：
    主  文
甲○○施用第一級毒品，累犯，處有期徒刑捌月。
    事  實
一、甲○○前於民國91年間因施用毒品案件，經台灣台南地方法
    院以91年度毒聲字第1782號裁定送觀察、勒戒，認無繼續施
    用毒品之傾向，於91年11月18日執行完畢釋放後，由台灣臺
    南地方法院檢察署檢察官以91年度毒偵字第1630號為不起訴
    處分確定。又於95年間因施用毒品案件，分別經台灣臺南地
    方法院以95年度訴字第828 號及第1641號判處有期徒刑7 月
    、8 月確定，復經該院以96年度聲減字第16號裁定分別減為
    有期徒刑4 月、3 月15日，應執行有期徒刑7 月確定，於96
    年7 月16日執行完畢出監。詎仍不知悔改，復基於施用第一
    級毒品之犯意，於99年2 月6 日某時，在其位於台南縣下營
    鄉中營村1189號住處內，將第一級毒品海洛因置入其所有之
    針筒內，以注射之方式施用第一級毒品海洛因1次。嗣於99
    年2 月7 日10時，因另涉毒品案件遭通緝而為警於其上開住
    處前緝獲，並經警採尿送驗，檢出尿液中呈海洛因代謝後之
    嗎啡陽性反應，始查悉上情。
二、案經台南縣警察局麻豆分局報請台灣台南地方法院檢察署檢
    察官呈請台灣高等法院檢察署令轉台灣屏東地方法院檢察署
    檢察官偵查起訴。
    理  由
一、本件被告甲○○所犯係死刑、無期徒刑、最輕本刑為3 年以
    上有期徒刑以外之罪，其於準備程序就前揭被訴事實為有罪
    之陳述，經受命法官告知簡式審判程序之旨，並聽取其與公
    訴人之意見後，本院認無不得或不宜改依簡式審判程序進行
    之情事，依刑事訴訟法第273 條之1 第1 項、第284 條之1
    規定，裁定本件由受命法官獨任進行簡式審判程序，合先敘
    明。
二、上揭犯罪事實，業據被告於警詢及本院審理中坦承不諱；且
    被告於99年2 月7 日10時17分查獲後所採集之尿液，經台南
    縣政府警察局麻豆分局員警送台南長榮大學毒品中心以酵素
    免疫分析法及氣相層析質譜儀法檢驗，呈嗎啡（即海洛因代
    謝後成分）之陽性反應，此有台南長榮大學毒品中心99年3
    月5 日之確認報告1 紙、台南縣警察局麻豆分局毒品犯罪嫌
    疑人尿液採驗作業管制紀錄清冊影本1 紙在卷可稽，上述鑑
    驗結果，均係檢驗機關本於專業知識及以精密儀器或科學檢
    驗方法所得之結論，自可憑信，綜上足認，本案事證明確，
    被告上開犯行應堪認定。
三、甲○○前於91年間因施用毒品案件，經台灣台南地方法院以
    91年度毒聲字第1782號裁定送觀察、勒戒，認無繼續施用毒
    品之傾向，於91年11月18日執行完畢釋放後，由台灣臺南地
    方法院檢察署檢察官以91年度毒偵字第1630號為不起訴處分
    確定。又於95年間因施用毒品案件，分別經台灣台南地方法
    院以95年度訴字第828 號及第1641號判處有期徒刑7 月、8
    月確定，復經該院以96年度聲減字第16號裁定分別減為有期
    徒刑4 月、3 月15日，應執行有期徒刑7 月確定，於96年7
    月16日執行完畢出監等情，有台灣高等法院被告前案紀錄表
    1 份在卷可考，是被告已於觀察勒戒執行完畢後5 年內再犯
    毒品案件，本件雖於5 年後再犯，仍應依法論罪科刑（最高
    法院97年度第5 次刑事庭會議決議意旨參照）。
四、查海洛因屬毒品危害防制條例第2 條第2 項第1 款所規定之
    第一級毒品，不得持有、施用，被告竟持以施用，是核其所
    為，係犯毒品危害防制條例第10條第1 項之施用第一級毒品
    罪。其施用前持有海洛因之低度行為，為施用之高度行為所
    吸收，不另論罪。被告有如事實欄所示之有期徒刑執行完畢
    紀錄，有台灣高等法院被告前案紀錄表1 份附卷足憑，其於
    刑之執行完畢後5 年內，故意再犯本件有期徒刑以上之罪，
    為累犯，應依刑法第47條第1 項規定，加重其刑。爰審酌被
    告前因施用毒品案件，經觀察勒戒及刑之執行完畢後，仍不
    思悔改，徹底去除施用毒品之惡習，竟又施用毒品，顯其無
    戒絕毒品之意且繼續沈淪毒海之中，及兼衡其教育程度、生
    活狀況、犯後坦承犯行之態度等一切情狀，量處如主文所示
    之刑。至被告施用第一級毒品所用之注射針筒1 支，已遭被
    告用畢丟棄，業據其供承在卷，復無證據證明現仍存在，爰
    不為沒收之宣告，附此敘明。
據上論斷，應依刑事訴訟法273 條之1 第1 項、第299 條第1 項
前段，毒品危害防制條例第10條第1 項，刑法第11條前段、第47
條第1 項，判決如主文。
本案經檢察官曾士哲到庭執行職務
中    華    民    國    99    年    9     月    10    日
                  刑事第五庭    法  官  劉怡孜
以上正本證明與原本無異。
如不服本判決應於收受判決後10日內向本院提出上訴書狀，並
應敘述具體理由；其未敘述上訴理由者，應於上訴期間屆滿後
20日內向本院補提理由書（均須按他造當事人之人數附繕本）
「切勿逕送上級法院」。
中    華    民    國    99    年    9     月    10    日
                                書記官  姜宜泰
附錄論罪科刑法條：
毒品危害防制條例第10條
施用第一級毒品者，處 6 月以上 5 年以下有期徒刑。
施用第二級毒品者，處 3 年以下有期徒刑。

司法院資訊處製作；財團法人民間司法改革基金會備份。
